* C:\users\sebastian\Desktop\FIUBA-2do Cuatrimestre\Taller de Diseño Electrónico TA138\TP_Taller_de_Diseño_ TA138_G7\Simulación\simulacion_LDO.asc
* Generated by LTspice 24.1.5 for Windows.
Q1 VG VRef1 N004 0 2N3904
Q2 N001 N003 N004 0 2N3904
Q3 VG N001 Vcc 0 2N3906
Q4 N001 N001 Vcc 0 2N3906
V1 Vcc N002 SINE(0 0.2 100k) AC 1
V2 N002 0 9.5 AC 1
R3 N003 0 1k
R4 Vo N003 1k
RL 0 Vo 10k
Q5 N004 N005 0 0 2N3904
Q6 N005 N005 0 0 2N3904
R1 VRef2 N005 1k
VRef1 VRef1 0 2.5
VRef2 VRef2 0 9.5
X§M1 Vo VG Vcc irf4905
.model NPN NPN
.model PNP PNP
.lib C:\users\sebastian\AppData\Local\LTspice\lib\cmp\standard.bjt
* Alimentación Recibida, sin estabiizar.
* 9.5 V con variacion de 0.2 V
* Vref: Implementacion mediante TL341
.tran 0 1 0 0.001
.include Modelos/irf4905.spi
.backanno
.end
