* C:\users\sebastian\Desktop\FIUBA-2do Cuatrimestre\Taller de Diseño Electrónico TA138\TP_Taller_de_Diseño_ TA138_G7\Simulación\simulacion_LDO.asc
* Generated by LTspice 24.1.5 for Windows.
Q1 VG VRef1 N005 0 2N3904
Q2 N002 N003 N005 0 2N3904
Q3 VG N002 Vcc 0 2N3906
Q4 N002 N002 Vcc 0 2N3906
V1 Vcc N001 SINE(0 0.2 100k) AC 1
V2 N001 0 {Vin_dc} AC {Vin_ac}
R3 N003 0 1k
R4 Vo N003 1k
Q5 N005 N006 0 0 2N3904
Q6 N006 N006 0 0 2N3904
R1 Vcc N006 1k
X§M1 Vo VG Vcc irf4905
X§U1 VRef1 0 N004 TL431_8inch
R66 N004 0 1000k
R5 VRef1 N004 1k
R6 Vcc VRef1 220
IRL Vo 0 {IRL}
.model NPN NPN
.model PNP PNP
.lib C:\users\sebastian\AppData\Local\LTspice\lib\cmp\standard.bjt
* Alimentación Recibida, sin estabiizar.
* 9.5 V con variacion de 0.2 V\nFrecuencia 100kHz
* Vref: Implementacion mediante TL341
.include Modelos/irf4905.spi
* Modelos Agregados
* ruido
* 9.5 V
* Implementación: Fuente de regulación de tensión mediante amplificador operacional y transistor MOS de paso.
.include Modelos/TL431.spi
* .dc IRL 0 2 0.3\n \n.param Vin1_rl=10\n.param Vin2_rl=20\n \n.meas DC Vo1_rl FIND V(Vo) AT={Vin1_rl}\n.meas DC Vo2_rl FIND V(Vo) AT={Vin2_rl}\n \n.meas DC RegLine PARAM (Vo2_rl - Vo1_rl)/(Vin2_rl - Vin1_rl)
* Mido Regulacion de Linea
* Mido Regulacion de Carga
* Mido la Eficiencia\n-100*((V(vo)*I(IRL))/(V(Vcc)*I(V2)))
* Parametros
.param Vin_dc 9.5
.param Vin_ac 1
.param RL 5
.param IRL 1
.dc V2 0 24 0.3
.param Vin1_rl=10
.param Vin2_rl=20
.meas DC Vo1_rl FIND V(Vo) AT={Vin1_rl}
.meas DC Vo2_rl FIND V(Vo) AT={Vin2_rl}
.meas DC RegLine PARAM (Vo2_rl - Vo1_rl)/(Vin2_rl - Vin1_rl)
.backanno
.end
